【裁判字號】    98,交抗,31
【裁判日期】    980113
【裁判案由】    違反道路交通管理處罰條例
【裁判全文】
臺灣高等法院交通事件裁定              98年度交抗字第31號
抗  告  人
即  異議人
即受處分人  甲○○
上列抗告人因違反道路交通管理處罰條例案件，不服臺灣板橋地
方法院，中華民國97年12月8 日所為裁定（97年度交聲字第2820
號），提起抗告，本院裁定如下：
    主  文
抗告駁回。
    理  由
一、按受處分人不服道路交通管理處罰條例第八條所定主管機關
    所為之處罰者，得於接到裁決書之翌日起二十日內，向管轄
    地方法院聲明異議；交通法庭認聲明異議不合法律上之程式
    或其異議權已經喪失者，應以裁定駁回之，道路交通管理處
    罰條例第八十七條第一項及道路交通案件處理辦法第十八條
    前段分別定有明文。又依違反道路交通管理事件統一裁罰標
    準及處理細則第五條規定，處理違反道路交通管理事件，有
    關文書之送達程序，依行政程序法之規定；而按行政機關對
    於文書之送達，於應受送達人之住居所、事務所或營業所為
    之。於應送達之處所不獲會晤應受送達人時，得將文書付與
    有辨別事理能力之同居人、受雇人或應送達處所之接收郵件
    人員，如不能依前開方式送達者，得將文書寄存送達地之地
    方自治或警察機關，並作送達通知書兩份，一份黏貼於應受
    送達人住居所、事務所營業所或其就業處所門首，另一份交
    由鄰居轉交或置於該送達處所信箱或其他適當位置，以為送
    達。前項情形，由郵政機關為送達者，得將文書寄存於送達
    地之郵政機關，行政程序法第七十二條第一項、第七十三條
    第一項及第七十四條第一項、第二項亦有明文。
二、經查：原處分機關於民國九十七年九月十六日以板監裁字裁
    ４１－Ｃ00000000號所為之違反道路交通管理事件
    裁決書，業於九十七年九月二十四日寄存送達於抗告人即異
    議人即受處分人甲○○之戶籍地即「臺北縣中和市○○路一
    三七號九樓之三」，此有抗告人個人基本資料查詢結果及交
    通部公路總局臺北區監理所送達證書影本各一紙在卷可憑，
    則抗告人如對該裁決書有所不服，自應從送達之翌日起二十
    日內聲明異議（臺灣高等法院暨所屬法院九十七年度法律座
    談會刑事類第四十二號、第四十三號法律問題審查意見參考
    ）。然抗告人遲至九十七年十月二十一日始具狀聲明異議，
    亦有原處分機關打印在聲明異議狀上之收文日期章戳可證，
    揆諸上揭說明，本件異議顯已逾異議期間，其程式不合法，
    且無從補正，原審基此裁定駁回之，經核並無違誤。抗告人
    抗告意旨雖略稱：上開異議期間應以郵局簽收日起算云云，
    惟依行政訴訟法第七十三條規定寄存送達者，於合法寄存送
    達時即發生送達效力，並非以受送達者前往寄存處所領取送
    達文書始發生效力（最高行政法院九十五年度裁字第六三四
    號裁定意旨參照）。是本件抗告，為無理由，應予駁回。
三、據上論結，應依道路交通案件處理辦法第26條，刑事訴訟法
    第412條，裁定如主文。
中    華    民    國    98    年    1     月    13    日
                  刑事第十庭審判長法  官  楊炳禎
                                  法  官  朱光仁
                                  法  官  陳春秋
以上正本證明與原本無異。
不得再抗告。
                                  書記官  李家敏
中    華    民    國    98    年    1     月    14    日


司法院資訊處製作；財團法人民間司法改革基金會備份。
